臺灣基隆地方法院刑事判決　
111年度原易字第6號
公  訴  人  臺灣基隆地方檢察署檢察官
被      告  曾國輝



指定辯護人  黃品衛律師（義務辯護律師）
上列被告因竊盜等案件，經檢察官提起公訴（111年度偵緝字第2
04號、第205號、第206號、第207號、第208號），本院判決如下
：
    主  文
曾國輝犯如附表主文欄所示之罪，各處如附表主文欄所示之刑及
沒收之諭知。如附表編號2至6主文欄所示之罪刑，應執行有期徒
刑參年。
    事  實
一、曾國輝意圖為自己之不法所有，而分別為下列行為：
㈠、於民國97年1月6日7時許，在基隆市○○區○○路000號前，見林
    瑞華管領之車號00-0000號自小客車停放該處，且未拔車鑰
    匙，認有機可趁，竟基於竊盜之犯意，以該鑰匙發動該車後
    駕車離去而竊取該車得手。嗣林瑞華於同年月11日10時30分
    許，自行在基隆市○○區○○街000號前發現該遭竊車輛，並通
    知警方到場採集車內遺留之檳榔汁，經比對與曾國輝之DNA-
    STR型別相符，始悉上情。
㈡、於110年7月19日14時17分許，騎乘車號000-000號機車，行經
    基隆市○○區○○○路00號前，基於竊盜之犯意，徒手竊取汪金
    福放在鄰近阿鳳饅頭店家桌上之手機1支得手，旋趁汪金福
    管領之車號000-0000號自小客車（車內有現金新臺幣【下同
    】2萬3,000元、些許零錢【金額不詳】）停放該處未熄火之
    際，駕駛該車離去，而竊取前開手機、車輛及車內財物得手
    。
㈢、於110年8月8日5時5分許，在基隆市○○區○○街000號前路邊停
    車格，見李鉦和管領之車號00-0000號自小客車未鎖門，認
    有機可趁，竟基於竊盜之犯意，竊取放置於該車駕駛座旁之
    遠通電收ETC儲值卡1張（內含價值2,000元之儲值金）、身
    分證、健保卡各1張、零錢300元及放置於該車後行李箱之砂
    輪機2台（價值共4,000元）得手後離去。
㈣、於110年8月10日1時49分許，在基隆市○○區○○街000號前路邊
    停車格，見趙豐康管領之車號00-0000號自小客車未鎖門，
    且車鑰匙放在該車手煞車旁，認有機可趁，竟基於竊盜之犯
    意，以該鑰匙發動該車後駕車離去而竊取該車得手。
㈤、於110年8月11日1時許，騎乘車號000-000號機車，行經基隆
    市暖暖區八堵路涵洞時，基於竊盜、毀損之犯意，持石頭打
    破李成均管領之車號0000-00號自小客車右後車窗，藉此進
    入車內，竊取放置於該車內之平板電腦1台（價值1萬2,000
    元）、無線電對講機1台（價值1,500元）及公事包1個（價
    值8,000元）得手後離去。
㈥、於110年9月5日22時34分許，見王泳泉、周曉雲夫婦位於基隆
    市○○區○○街000巷00號住處大門未鎖，認有機可趁，基於侵
    入住宅竊盜之犯意，打開大門侵入其內，竊取王泳泉、周曉
    雲共同管領之車號0000-00號自小客車之鑰匙2把、車號000-
    0000號自小客車鑰匙1把得手；復基於同一竊盜犯意，於翌
    （6）日11時54分許，在基隆市七堵區長安街255巷口，接續
    持上揭竊得車號0000-00號自小客車之鑰匙，以該鑰匙發動
    該車後駕車離去而竊取該車得手。
二、案經趙豐康訴由基隆市警察局第二分局、汪金福訴由基隆市
    警察局第四分局、李成均、王泳泉、周曉雲訴由基隆市警察
    局第三分局報告臺灣基隆地方檢察署檢察官偵查起訴。
    理  由
壹、證據能力
    本判決以下所引用之證據，公訴人、被告曾國輝及其辯護人
    於本案言詞辯論終結前，均未爭執其證據能力，本院審酌該
    等證據作成或取得之狀況，並無非法或不當取證之情事，且
    無顯不可信之情況，復經本院於審判期日就上開證據依法進
    行調查、辯論，自均具有證據能力。
貳、實體事項
一、上開事實，業據被告於審理中坦承不諱，並據證人即被害人
    林瑞華、李鉦和於警詢時、證人即告訴人汪金福、王泳泉、
    周曉雲於警詢及偵訊時、證人即告訴人趙豐康、李成均於警
    詢時證述明確，復有基隆市警察局鑑識課刑案現場勘察報告
    表、勘察採證同意書、車輛照片、車輛詳細資料報表、內政
    部警政署刑事警察局110年3月10日刑生字第1100900383號鑑
    定書、監視器、行車紀錄器翻拍照片、現場照片、國道行駛
    紀錄、臺灣基隆地方檢察署檢察官勘驗現場監視器畫面之勘
    驗筆錄、贓物認領保管單等件附卷可考（見110年度偵字第2
    775號卷第13至15頁、第25至29頁；110年度偵字第5771號卷
    第27至65頁；111年度偵緝字第204號卷第155至156頁；110
    年度偵字第6526號卷第59頁、第63頁、第69至130頁；110年
    度偵字第5776號卷第19頁、第27至33頁、第43頁；110年度
    偵字第8044號卷第33至45頁），另經本院勘驗現場監視器畫
    面無訛，有本院勘驗筆錄及畫面截圖在卷可考（見本院卷第
    280至281頁、第285至292頁），足見被告上揭自白與事實相
    符，堪以採信。本案事證明確，被告犯行洵堪認定，應依法
    論科。
二、論罪科刑
㈠、被告事實欄㈠所示行為後，刑法第320條第1項已於108年5月3
    1日修正生效，修正後之規定將法定刑予以提高，經比較新
    舊法後，認修正後規定並未較有利於被告，應依刑法第2條
    第1項前段規定，適用修正前之規定。
㈡、是核被告事實欄㈠所為，係犯修正前刑法第320條第1項之竊
    盜罪，公訴意旨逕以修正後規定論罪，容有誤會；事實欄㈡
    、㈢、㈣所為，均係犯刑法第320條第1項之竊盜罪；事實欄㈤
    所為，係犯刑法第320條第1項之竊盜罪、第354條之毀損他
    人物品罪；事實欄㈥所為，係犯刑法第321條第1項第1款之
    侵入住宅竊盜罪。
㈣、就事實欄㈡、㈢、㈤部分，被告分別於密切接近之時、地，數
    次竊取同一被害人之財物，各侵害同一財產管領法益，應各
    論以接續犯一罪。就事實欄㈥部分，被告雖先後竊取告訴人
    王泳泉、周曉雲所共同管領之汽車鑰匙及車輛，然觀其行為
    過程，該數行為在時間及空間上有其連貫性，顯係基於單一
    行竊之犯意次第進行，且侵害同一之財產管領法益，各行為
    之獨立性極為薄弱，依一般社會健全觀念，在時間差距上，
    難以強行分開，在刑法評價上，以視為數個舉動之接續實行
    ，合為包括之一行為予以評價，較為合理，應屬接續犯，而
    論以情節較重之侵入住宅竊盜一罪，公訴意旨認應就被告竊
    取車輛部分論以普通竊盜罪，再與所犯侵入住宅竊盜罪想像
    競合從重論處，尚有未洽。
㈤、就事實欄㈤部分，被告砸破車窗玻璃之目的均乃為行竊車內
    財物，顯係基於行竊財物之單一決意而為之，即其竊盜之著
    手行為始於毀損車窗玻璃之行為，是其毀損車窗玻璃亦屬竊
    盜著手之一部分構成要件行為，彼此間行為著手實行階段自
    可認為同一，且具有事理上關聯性，而屬刑法上之一行為，
    其以一行為觸犯竊盜及毀損2罪名，為想像競合犯，依刑法
    第55條前段之規定，應從一重以竊盜罪處斷。
㈥、被告所為事實欄㈠至㈥所示6次犯行，犯意各別，行為互殊，
    應予分論併罰。
㈦、爰審酌被告曾數次因竊盜案件經法院論罪科刑，有臺灣高等
    法院被告前案紀錄表在卷可查，卻仍不知悔改，恣意竊取他
    人財物，其行為對社會經濟秩序及他人財產安全造成之危害
    尚非輕微，自應予相當程度之非難；兼衡其於偵查中僅坦承
    事實欄㈠、㈣、㈥所示犯行，其餘犯行則坦承部分或飾詞否認
    ，至審理中方坦承全部犯行之犯後態度、被竊財物價值、犯
    罪動機、目的、手段；暨考量其於審理中自述學歷為國中肄
    業，務農、月收入2-3萬元，未婚，有3名子女，家庭經濟狀
    況勉持等一切情狀，分別量處如附表主文欄所示之刑，並就
    得易科罰金部分（附表編號1），諭知易科罰金之折算標準
    。另就被告所犯不得易科罰金之犯行（附表編號2至6），參
    酌行為態樣、罪質、責任非難重複性，暨所呈現被告之人格
    特性，預防需求及整體刑罰執行之應罰適當性等因素，定其
    應執行之刑如主文所示，以資懲儆。
三、沒收
㈠、被告事實欄㈡所竊得之手機1支、車內現金2萬3,000元；事實
    欄㈢所竊得之ETC儲值卡1張、零錢300元、砂輪機2台；事實
    欄㈤所竊得之平板電腦1台、公事包1個；事實欄㈥所竊得之
    車鑰匙3把、車號0000-00號自小客車，均為被告所有之犯罪
    所得，亦未經合法發還被害人，雖未扣案，仍應依刑法第38
    條之1第1項前段、第3項之規定，於各該罪項下宣告沒收，
    並於全部或一部不能沒收或不宜執行沒收時，追徵其價額。
㈡、另被告事實欄㈠所竊得之車號00-0000號自小客車：事實欄㈡
    所竊得之車號000-0000號自小客車；事實欄㈣所竊得之車號
    00-0000號自小客車；事實欄㈤所竊得之無線電對講機1台，
    各經被害人等取回，業經被害人林瑞華、告訴人汪金福陳述
    明確，並有贓物認領保管單附卷供參（見110年度偵字第652
    6號卷第59頁；110年度偵字第5776號卷第43頁），爰不另聲
    請宣告沒收或追徵。
㈢、至被告事實欄㈡所竊得之些許零錢，告訴人汪金福亦無法特
    定確切數額，該等零錢應僅係其隨手放置於車上之零頭，金
    額甚微；事實欄㈢所竊得之身分證、健保卡各1張，被害人
    李鉦和應已因失竊而辦理掛失，而無使用價值，為避免對於
    前開物品宣告沒收或追徵，反而開啟助益甚微之沒收或追徵
    程序，過度耗費執行資源而無助於沒收目的之達成，爰依刑
    法第38條之2第2項規定，均不另行宣告沒收或追徵價額。
㈣、而前開宣告之多數沒收，依刑法第40條之2第1項規定，併執
    行之。
據上論斷，應依刑事訴訟法第284條之1、第299條第1項前段，判
決如主文。
本案經檢察官唐道發提起公訴，檢察官李國瑋到庭執行職務。
中　　華　　民　　國　　111 　年　　9 　　月　　28　　日
                  刑事第六庭    法　官　施又傑
以上正本證明與原本無異。
如不服本判決應於收受送達後20日內向本院提出上訴書狀，並應
敘述具體理由；其未敘述上訴理由者，應於上訴期間屆滿後20日
內向本院補提理由書（均須按他造當事人之人數附繕）「切勿逕
送上級法院」。
中　　華　　民　　國　　111 　年　　9 　　月　　28　　日
                                書記官　連珮涵
附錄本案論罪科刑法條全文：
修正前中華民國刑法第320條
（普通竊盜罪、竊佔罪）
意圖為自己或第三人不法之所有，而竊取他人之動產者，為竊盜
罪，處 5  年以下有期徒刑、拘役或 5 百元以下罰金。
意圖為自己或第三人不法之利益，而竊佔他人之不動產者，依前
項之規定處斷。
前二項之未遂犯罰之。

中華民國刑法第320條
意圖為自己或第三人不法之所有，而竊取他人之動產者，為竊盜
罪，處5年以下有期徒刑、拘役或50萬元以下罰金。
意圖為自己或第三人不法之利益，而竊佔他人之不動產者，依前
項之規定處斷。
前二項之未遂犯罰之。

中華民國刑法第321條
犯前條第1項、第2項之罪而有下列情形之一者，處6月以上5年以
下有期徒刑，得併科50萬元以下罰金：
一、侵入住宅或有人居住之建築物、船艦或隱匿其內而犯之。
二、毀越門窗、牆垣或其他安全設備而犯之。
三、攜帶兇器而犯之。
四、結夥三人以上而犯之。
五、乘火災、水災或其他災害之際而犯之。
六、在車站、港埠、航空站或其他供水、陸、空公眾運輸之舟、
    車、航空機內而犯之。
前項之未遂犯罰之。

中華民國刑法第354條
毀棄、損壞前二條以外之他人之物或致令不堪用，足以生損害於
公眾或他人者，處2年以下有期徒刑、拘役或1萬5千元以下罰金
。

附表：
編號 相應之犯罪事實 主文   1 事實欄㈠ 曾國輝犯竊盜罪，處有期徒刑陸月，如易科罰金，以新臺幣壹仟元折算壹日。   2 事實欄㈡ 曾國輝犯竊盜罪，處有期徒刑壹年。未扣案犯罪所得手機壹支、新臺幣貳萬參仟元均沒收，於全部或一部不能沒收或不宜執行沒收時，追徵其價額。   3 事實欄㈢ 曾國輝犯竊盜罪，處有期徒刑柒月。未扣案犯罪所得ETC儲值卡壹張、零錢新臺幣參佰元、砂輪機貳台均沒收，於全部或一部不能沒收或不宜執行沒收時，追徵其價額。   4 事實欄㈣ 曾國輝犯竊盜罪，處有期徒刑玖月。   5 事實欄㈤ 曾國輝犯竊盜罪，處有期徒刑捌月。未扣案犯罪所得平板電腦壹台、公事包壹個均沒收，於全部或一部不能沒收或不宜執行沒收時，追徵其價額。   6 事實欄㈥ 曾國輝犯侵入住宅竊盜罪，處有期徒刑壹年參月。未扣案犯罪所得車鑰匙參把、車號0000-00號自小客車壹台均沒收，於全部或一部不能沒收或不宜執行沒收時，追徵其價額。